臺灣高等法院刑事裁定
109年度抗字第1747號
抗  告  人  
即 受刑人   朱木桂



上列抗告人因聲請定其應執行刑案件，不服臺灣士林地方法院中
華民國109年9月17日裁定（109年度聲字第1204號），提起抗告
，本院裁定如下：
    主  文
抗告駁回。                                              
    理  由
一、原裁定意旨略以：受刑人朱木桂所犯如附表所示之罪，經原
    審法院及本院判處如附表所示之刑，均經確定在案。其中附
    表編號1至10所示案件，業經原審法院以107年度聲字第1328
    號裁定應執行有期徒刑3年10月確定；附表編號11至14案件
    ，業經本院以107年度上訴字第1835號判決定應執行有期徒
    刑6年確定，此有上開裁判書及及本院被告前案紀錄表附卷
    可稽。又其中附表編號15所示之得易科罰金之罪，與其餘不
    得易科罰金之罪，經受刑人具狀請求聲請人就如附表所示各
    罪，聲請合併定應執行刑，是檢察官聲請定其應執行之刑，
    經審核認為正當，應予准許。原審法院以其各罪宣告刑為基
    礎，並受前開裁判所為定應執行刑內部界限之拘束，考量受
    刑人所犯附表編號1至14所示各罪，犯罪類型、行為態樣類
    似、時間接近，與附表編號15所示之罪，為侵害法益、行為
    態樣均不同之剝奪他人行動自由罪等一切情狀，爰裁定定應
    執行有期徒刑9年10月等語。
二、抗告意旨略以：抗告人所犯大多屬類似之犯罪類型，行為態
    樣類似、時間接近，且所侵犯者於併合處罰時，其責任非難
    重複之程度較高，原審定刑之結果明顯超過抗告人整體不法
    之內涵。又附表編號1至14之罪，本係同一案件，應由編號1
    1至14之重罪吸收編號1至10之輕罪，方符合比例原則與罪責
    相當原則，後經抗告人上訴始分割為二裁判，且編號11至14
    之罪，二審判決結果亦輕於一審之處刑。是原審定刑裁定僅
    減少3個月之刑期，明顯未考量全盤事實，且不利於抗告人
    ，請撤銷原裁定，並給予更適切之刑云云。
三、按數罪併罰之定應執行之刑，乃對犯罪行為人本身及所犯各
    罪之總檢視，除應考量行為人所犯數罪反應出之人格特性，
    並應權衡審酌行為人之責任與整體刑法目的，包含各別刑罰
    規範之目的、輕重罪間體系之平衡、整體犯罪非難評價、各
    行為彼此間之偶發性、與被告前科之關聯性、各行為所侵害
    法益之專屬性或同一性、數罪對法益侵害之加重效應、罪數
    所反映之被告人格特性與犯罪傾向、社會對特定犯罪行為處
    罰之期待等因素，在量刑權之法律拘束性原則下，依刑法第
    51條第5款之規定，採限制加重原則，以宣告各刑中之最長
    期為下限，各刑合併之刑期為上限，但最長不得逾30年，資
    為量刑自由裁量權之外部界限，並應受法秩序理念規範之比
    例原則、平等原則、責罰相當原則、重複評價禁止原則等自
    由裁量權之內部抽象價值要求界限之支配，使以輕重得宜，
    罰當其責，俾符合法律授與裁量權之目的，以區別數罪併罰
    與單純數罪之不同，兼顧刑罰衡平原則（最高法院96年度台
    上字第7583號、100年度台上字第21號判決意旨參照）。又
    按刑事訴訟法第370條第2項、第3項，已針對第二審上訴案
    件之定應執行之刑，明定有不利益變更禁止原則之適用；而
    分屬不同案件之數罪併罰有應更定執行刑之情形，倘數罪之
    刑，曾經定其執行刑，再與其他裁判宣告之刑定其執行刑時
    ，在法理上亦應同受此原則之拘束。亦即，另定之執行刑，
    其裁量所定之刑期，不得較重於前定之執行刑加計後裁判宣
    告之刑之總和。至所定執行刑之多寡，乃別於刑法第57條針
    對個別犯罪之特別量刑程序，乃對犯罪行為人及其所犯各罪
    之總檢視，屬實體法賦予法院依個案裁量之職權，法院於裁
    量另定應執行之刑時，祇須在不逸脫上開範圍內為衡酌，而
    無全然喪失權衡意義或其裁量行使顯然有違比例原則之裁量
    權濫用之例外情形，並不悖於定應執行刑之恤刑目的者，即
    無違裁量權之內部性界限（參照最高法院109年台抗字第843
    號裁定意旨）。是對於定應執行刑之案件，法院所為刑之酌
    定，本屬自由裁量事項，倘未逾法定裁量範圍（即各刑中之
    最長期以上、各刑合併之刑期以下之法定範圍內），即難謂
    其職權之行使有違誤。
四、經查：
  ㈠抗告人即受刑人朱木桂因違反毒品危害防制條例、藥事法、
    妨害自由等案件，經原審法院及本院先後判處如附表所示之
    刑，均分別確定在案，而附表編號1至10所示之罪，經原審
    法院以107年度聲字第1328號裁定定應執行有期徒刑3年10月
    確定，附表編號11至14案件，經本院以107年度上訴字第183
    5號判決定應執行有期徒刑6年確定，有各該判決及本院被告
    前案紀錄表附卷可憑。附表編號1至15所示之罪均在最早確
    定之裁判日期前所犯，合於刑法第53條、第51條第5款定應
    執行刑之要件。原裁定於各刑中之最長期（有期徒刑3年10
    月）以上、各刑合併之刑期（有期徒刑20年6月：10月+9月+
    8月+8月+7月+7月+8月+8月+8月+7月+3年4月+2年10月+3年10
    月+3年7月+3月）以下，且未違反不利益變更禁止（有期徒
    刑10年1月：3年10月+6年+3月）之法定範圍內定應執行有期
    徒刑9年10月，經核並未逾越刑法第51條第5款之界限，符合
    量刑裁量之外部性界限及內部性界限，亦無明顯過重而違背
    比例原則或公平正義之情形之裁量權濫用情事，又適用「限
    制加重原則」之量刑原理，對抗告人給予適度之刑罰折扣，
    符合法律授與裁量權之目的，並無違誤。
  ㈡另審酌抗告人所犯如附表所示各罪為幫助施用第一級毒品、
    施用第二級毒品、轉讓禁藥、販賣第二級毒品及妨害自由，
    罪質並不相同，且幫助施用第一級毒品、販賣第二級毒品及
    轉讓禁藥，所為戕害國民健康，助長毒品散布及他人施用毒
    品，對社會所生危害匪淺；施用第二級毒品，係戕害自身身
    體健康，雖未危及他人，然仍無法遠離毒品，足徵其戒毒之
    意志不堅；妨害自由，則欠缺尊重他人之觀念，不僅侵害個
    人法益，且危害社會治安。則原審併以此等犯罪之次數、情
    節、所犯數罪整體之非難評價而酌定其應執行之刑如上，並
    無違反比例原則，亦難謂有罪責不相當之情。揆諸前開規定
    ，原裁定並無濫用裁量權等違法或不當之處，自屬適當。抗
    告人猶執前詞提起抗告，指摘原裁定不當，為無理由，應予
    駁回。
五、據上論斷，應依刑事訴訟法第412條，裁定如主文。
中　　華　　民　　國　　109 　年　　10　　月　　27　　日
              　  刑事第二十三庭審判長法　官　許永煌
　　　　　　　　　　　　　　　　　    法　官  吳定亞
　　　　　　　　　　　　　　　　　    法　官  黃美文
以上正本證明與原本無異。
如不服本裁定，應於收受送達後五日內向本院提出再抗告狀。
                                　    書記官  彭威翔
中　　華　　民　　國　　109 　年　　10　　月　　27　　日
附表：
 編          號           1          2         3  罪          名  毒品危害防制條例（幫助施用第一級毒品） 毒品危害防制條例（施用第二級毒品）  藥事法  宣    告    刑  有期徒刑10月 有期徒刑9 月 有期徒刑8 月  犯  罪  日  期  106 年6 月14日 106 年8 月16日 106 年5 月25日  偵查(自訴)機關  年  度  案  號  臺灣士林地方檢察署106 年度偵字第11770 號、第12538 號、第12539 號、第13330 號、第14080 號、106 年度毒偵字第2150號、第2151號 臺灣士林地方檢察署106 年度偵字第11770 號、第12538 號、第12539 號、第13330 號、第14080 號、106 年度毒偵字第2150號、第2151號 臺灣士林地方檢察署106 年度偵字第11770 號、第12538 號、第12539 號、第13330 號、第14080 號、106 年度毒偵字第2150號、第2151號 最  後    事實審  法    院 臺灣士林地方法院 臺灣士林地方法院 臺灣士林地方法院  案    號 106年度訴字第252號、第269號、106年度易字第571號 106 年度訴字第252號、第269 號、106年度易字第571 號 106年度訴字第252號、第269號、106年度易字第571號  判決日期 107 年4 月17日 107 年4 月17日 107 年4 月17日 確  定     判  決  法    院 臺灣士林地方法院 臺灣士林地方法院 臺灣士林地方法院  案    號 106年度訴字第252號、第269號、106年度易字第571號 106 年度訴字第252號、第269 號、106年度易字第571 號 106年度訴字第252號、第269號、106年度易字第571號  判    決 確定日期 107 年7 月23日  107 年7 月23日  107 年7 月23日  是否得易科罰金  否 否 否 備           註  臺灣士林地方檢察署107 年度執更字第1292號（附表編號1 至10所示之罪，業經臺灣士林地方法院以107 年度聲字第1328號裁定定應執行有期徒刑3 年10月確定）   

 編          號           4          5         6  罪          名  藥事法 藥事法 藥事法  宣    告    刑  有期徒刑8 月 有期徒刑7 月 有期徒刑7 月  犯  罪  日  期  106 年6 月13日 106 年6 月10日 106 年7 月25日  偵查(自訴)機關  年  度  案  號  臺灣士林地方檢察署106 年度偵字第11770 號、第12538 號、第12539 號、第13330 號、第14080 號、106 年度毒偵字第2150號、第2151號 臺灣士林地方檢察署106 年度偵字第11770 號、第12538 號、第12539 號、第13330 號、第14080 號、106 年度毒偵字第2150號、第2151號 臺灣士林地方檢察署106 年度偵字第11770 號、第12538 號、第12539 號、第13330 號、第14080 號、106 年度毒偵字第2150號、第2151號 最  後    事實審  法    院 臺灣士林地方法院 臺灣士林地方法院 臺灣士林地方法院  案    號 106年度訴字第252號、第269號、106年度易字第571號 106 年度訴字第252號、第269 號、106年度易字第571 號 106年度訴字第252號、第269號、106年度易字第571號  判決日期 107 年4 月17日 107 年4 月17日 107 年4 月17日 確  定     判  決  法    院 臺灣士林地方法院 臺灣士林地方法院 臺灣士林地方法院  案    號 106年度訴字第252號、第269號、106年度易字第571號 106 年度訴字第252號、第269 號、106年度易字第571 號 106年度訴字第252號、第269號、106年度易字第571號  判    決 確定日期 107 年7 月23日  107 年7 月23日  107 年7 月23日  是否得易科罰金  否 否 否 備           註  臺灣士林地方檢察署107 年度執更字第1292號（附表編號1 至10所示之罪，業經臺灣士林地方法院以107 年度聲字第1328號裁定定應執行有期徒刑3 年10月確定）   

 編          號           7          8         9  罪          名  藥事法 藥事法 藥事法  宣    告    刑  有期徒刑8 月 有期徒刑8 月 有期徒刑8 月  犯  罪  日  期   106 年6 月10日或11日間某時 106 年6 月18日  106 年6 月30日   偵查(自訴)機關  年  度  案  號  臺灣士林地方檢察署106 年度偵字第11770 號、第12538 號、第12539 號、第13330 號、第14080 號、106 年度毒偵字第2150號、第2151號 臺灣士林地方檢察署106 年度偵字第11770 號、第12538 號、第12539 號、第13330 號、第14080 號、106 年度毒偵字第2150號、第2151號 臺灣士林地方檢察署106 年度偵字第11770 號、第12538 號、第12539 號、第13330 號、第14080 號、106 年度毒偵字第2150號、第2151號 最  後    事實審  法    院 臺灣士林地方法院 臺灣士林地方法院 臺灣士林地方法院  案    號 106年度訴字第252號、第269號、106年度易字第571號 106 年度訴字第252號、第269 號、106年度易字第571 號 106年度訴字第252號、第269號、106年度易字第571號  判決日期 107 年4 月17日 107 年4 月17日 107 年4 月17日 確  定     判  決  法    院 臺灣士林地方法院 臺灣士林地方法院 臺灣士林地方法院  案    號 106年度訴字第252號、第269號、106年度易字第571號 106 年度訴字第252號、第269 號、106年度易字第571 號 106年度訴字第252號、第269號、106年度易字第571號  判    決 確定日期 107 年7 月23日  107 年7 月23日  107 年7 月23日  是否得易科罰金  否 否 否 備           註  臺灣士林地方檢察署107 年度執更字第1292號（附表編號1 至10所示之罪，業經臺灣士林地方法院以107 年度聲字第1328號裁定定應執行有期徒刑3 年10月確定）   

 編          號         10         11         12  罪          名   藥事法  毒品危害防制條例（販賣第二級毒品） 毒品危害防制條例（販賣第二級毒品）  宣    告    刑  有期徒刑7 月 有期徒刑3 年4 月 有期徒刑2 年10月  犯  罪  日  期  106 年7 月18日 106 年6 月18日 106 年6 月17日  偵查(自訴)機關  年  度  案  號  臺灣士林地方檢察署106 年度偵字第11770 號、第12538 號、第12539 號、第13330 號、第14080 號、106 年度毒偵字第2150號、第2151號 臺灣士林地方檢察署106 年度偵字第12538 號、第12539 號、第13330 號、106 年度毒偵字第2151號 臺灣士林地方檢察署106 年度偵字第12538 號、第12539 號、第13330 號、106 年度毒偵字第2151號 最  後    事實審  法    院 臺灣士林地方法院 臺灣高等法院 臺灣高等法院  案    號 106年度訴字第252號、第269號、106年度易字第571號 107 年度上訴字第1835號  107 年度上訴字第1835號   判決日期 107 年4 月17日 107 年10月23日 107 年10月23日 確  定      判  決 法    院 臺灣士林地方法院 臺灣高等法院 臺灣高等法院  案    號 106年度訴字第252號、第269號、106年度易字第571號 107 年度上訴字第1835號  107 年度上訴字第1835號   判    決 確定日期 107 年7 月23日  107 年11月13日  107 年11月13日  是否得易科罰金  否 否 否 備           註  臺灣士林地方檢察署107 年度執更字第1292號（附表編號1 至10所示之罪，業經臺灣士林地方法院以107 年度聲字第1328號裁定定應執行有期徒刑3 年10月確定） 臺灣士林地方檢察署107年度執字第7160號（附表編號11至14所示之罪，業經本院以107 年度上訴字第1835號判決定應執行有期徒刑6年確定）  

 編          號         13         14         15  罪          名   毒品危害防制條例（販賣第二級毒品） 毒品危害防制條例（販賣第二級毒品） 妨害自由   宣    告    刑  有期徒刑3 年10月 有期徒刑3 年7 月 有期徒刑3 月  犯  罪  日  期  106 年6 月19日 106 年7 月8 日 106 年2 月2 日  偵查(自訴)機關  年  度  案  號  臺灣士林地方檢察署106 年度偵字第12538 號、第12539 號、第13330 號、106 年度毒偵字第2151號 臺灣士林地方檢察署106 年度偵字第12538 號、第12539 號、第13330 號、106 年度毒偵字第2151號 臺灣士林地方檢察署106 年度偵字第17560 號 最  後    事實審 法    院 臺灣高等法院 臺灣高等法院 臺灣士林地方法院  案    號  107 年度上訴字第1835號 107 年度上訴字第1835號 108 年度審簡字第569 號  判決日期 107 年10月23日 107 年10月23日 108 年9 月6 日 確  定     判  決 法    院 臺灣士林地方法院 臺灣高等法院 臺灣士林地方法院  案    號  107 年度上訴字第1835號 107 年度上訴字第1835號 108 年度審簡字第569 號  判    決 確定日期 107 年11月13日  107 年11月13日  108 年10月5 日  是否得易科罰金  否 否 是 備           註  臺灣士林地方檢察署107年度執字第7160號（附表編號11至14所示之罪，業經本院以107 年度上訴字第1835號判決定應執行有期徒刑6年確定）  臺灣士林地方檢察署108 年度執字第6057號